# 咨询一个问题，集团公司股改

提问人：ahfoo 时间：2013-07-05 11:57:19
一个集团公司股改，审计和评估是不是范围都是整个集团，谢谢！

回答人：chenyiwei
“股改”即改变企业的法律形式，属于法人行为，因此应当以经审计和评估的个别报表净资产为基础进行改制，即评估和审计的对象都是个别报表层面的净资产。当然在实际操作中，尤其是在评估时，会根据对被投资企业净资产的评估值确定长期股权投资的评估值。